臺灣高雄地方法院民事判決　　　　　　　　　　　　　九十一年度小上字第一三號
　　上　訴　人　台強營造有限公司
　　法定代理人　何保良
　　法定代理人　王俊郎
　　訴訟代理人　王啟豐
右當事人間請求給付貨款事件，上訴人對於中華民國九十年十月十七日本院高雄簡易
庭九十年度雄小字第一七三九號第一審判決提起上訴，本院判決如左：
    主  文
上訴駁回。
第二審訴訟費用新台幣壹仟零肆拾參元由上訴人負擔。
    理　由
一、按對於小額程序之第一審判決之上訴，非以其違背法令為理由，不得為之；所謂
    判決違背法令，乃指判決不適用法規或適用不當，民事訴訟法第四百三十六條之
    二十四第二項、第四百三十六條之三十二第二項準用第四百六十八條分別定有明
    文。又當事人提起上訴，如依民事訴訟法第四百六十八條規定，以小額程序之第
    一審判決有不適用法規或適用法規不當為理由時，其上訴狀或理由狀應有具體之
    指摘，並揭示該法規之條項或其內容，若係成文法以外之法則，應揭示該法則之
    旨趣，倘為司法院解釋或最高法院之判例，則應揭示該判解之字號或其內容，如
    依民事訴訟法第四百六十九條第一款至第五款所列情形為理由時，其上訴狀或理
    由書應揭示合於該條款之事實，上訴狀或理由書如未依此項方法表明，或其所表
    明者，顯與上開法條規定不相合時，即難認為已對小額程序之第一審判決之違背
    法令有具體之指摘，其上訴自難認為合法（最高法院七十一年台上字第三一四號
    判例參照）。次按，小額程序之第二審判決，有下列情形之一者，得不經言詞辯
    論期日為之：... 依上訴意旨足認上訴為無理由者，民事訴訟法第四百三十六條
    之二十九第二款亦有明文。
二、上訴意旨略以：上訴人交易之對象為「宏全建材有限公司」，並非「安全建材有
    限公司」，被上訴人安全建材有限公司並非適格當事人，法院就當事人不適格之
    訴訟，無須就其內容有無理由為判斷，應以當事人不適格為理由，判決駁回原告
    之訴，原審不查，率爾判決，實屬違誤云云。
三、經查，上訴人以上述理由提起本件上訴，已具體揭示其所認原審判決違背之不成
    文法則，依首述說明，其上訴尚無不合，先予敘明。
四、次查，所謂當事人適格，在給付之訴，原告祇須主張自己有給付請求權者，對於
    其主張為義務者提起，即為當事人適格，亦即，苟依原告主張之事實及法律關係
    ，被告有給付義務者，被告即有當事人適格，至原告與被告間究有無該法律關係
    存在，係實體認定之問題，與當事人適格與否無涉；又判決如有誤寫、誤算或其
    他類此之顯然錯誤，法院得隨時以裁定更正之，民事訴訟法第二百三十二條第一
    項定有明文，所謂錯誤，應包括當事人姓名或名稱之錯誤，祇須為訴訟標的之法
    律關係不變，實際上由該當事人參與訴訟，雖原告起訴所主張被告之姓名或名稱
    錯誤，並經法院對於姓名或名稱錯誤之當事人為裁判，仍應有上開法條之適用（
    最高法院六十九年度台職字第三號判決參照）。查本件被上訴人於原審起訴主張
    ：上訴人自民國八十九年一月起陸續向被上訴人購買磁磚等建材，被上訴人依約
    交付，惟上訴人僅給付部分貨款，仍有新台幣（以下同）六萬四千九百九十一元
    之貨款未付，為此提起本訴等語，乃依被上訴人主張之買賣事實、法律關係，上
    訴人有給付貨款義務，依上述說明，被上訴人以上訴人為被告提起本訴，即無當
    事人不適格之可言，原審就上開法律關係予以實體審認，於法並無不合。再者，
    被上訴人起訴後，原審於九十年八月十七日、同年八月二十七日二次進行調解程
    序，嗣因調解不成立，乃於同年九月二十一日、同年十月三日進行辯論程序，上
    訴人除第二次調解期日及最末言詞辯論期日未到庭外，餘均到庭調解、辯論，而
    原審於首述調解期日之開庭通知書暨該次調解期日、嗣後各調解暨辯論期日報告
    單上，固均將被上訴人名稱誤繕為「安全建材有限公司」，惟實際到場者皆為被
    上訴人「宏全建材有限公司」之法定代理人或訴訟代理人，且陳述內容均係關於
    「宏全建材有限公司」與上訴人間之買賣事實、法律關係，而上訴人亦就被上訴
    人主張之買賣事實、法律關係陳述或答辯稱：「公司認為只有請款四萬五左右，
    他們請的太高了；我們有部分退貨，原告並未扣除... 」（見九十年八月十七日
    調解程序筆錄）「我尚未給付... 」（見九十年十月三日言詞辯論筆錄），明確
    認知原審調解、審理之標的係其與「宏全建材有限公司」間之買賣事實暨法律關
    係，並無混淆、誤認，準此，乃原審既係調解、審理上訴人與被上訴人間之買賣
    法律關係，兩造亦同此認知，並進行調解、辯論，則原審判決將被上訴人名稱記
    載為「安全建材有限公司」，顯係筆誤，依前述說明，該項錯誤以裁定更正即足
    ，原審判決並無違法，況原審嗣經被上訴人聲請，已於九十年十一月九日裁定更
    正上開錯誤，於法亦屬相符。
五、綜上，本件上訴人之上訴，顯無理由，依首述法條，本院自得不經言詞辯論，逕
    予駁回。
六、末按，於小額訴訟之上訴程序，法院為訴訟費用之裁判時，應確定其費用額，民
    事訴訟法第四百三十六條之十九第一項、第四百三十六條之三十二第一項規定甚
    明。本件第二審訴訟費用既認定應由上訴人負擔，故上訴人所支出之第二審裁判
    費用九百七十五元及本件判決暨送達費用預計為六十八元，合計共一千零四十三
    元，自應由上訴人負擔。
七、據上論結，本件上訴為無理由，依民事訴訟法第四百三十六條之二十九第二款、
    第四百三十六條之三十二第二項、四百四十九條第一項、第七十八條，判決如主
    文。
中　　　華　　　民　　　國　　九十一　　年　　三　　月　　二十九　　　　日
　                              臺灣高雄地方法院民事第二庭
~B審判長法官　　吳進寶
~B法　　　官　　唐照明
~B法　　　官　　甯　馨
右為正本係照原本作成。
本判決不得上訴。
中　　　華　　　民　　　國　　九十一　　年　　三　　月　　二十九　　　　日
~B法院書記官　　林麗文
